臺灣桃園地方法院刑事判決
110年度金訴字第233號
公  訴  人  臺灣桃園地方檢察署檢察官
被      告  陳政彥


上列被告因違反洗錢防制法等案件，經檢察官追加起訴（110年
度偵緝字第1373號），因本件不得行簡易程序，經本院改用通常
程序審理，本院判決如下：
    主  文
本件公訴不受理。
    理  由
一、追加起訴意旨以：如附件臺灣桃園地方檢察署檢察官追加起
    訴書所載。
二、按「於第一審辯論終結前，得就與本案相牽連之犯罪或本罪
    之誣告罪，追加起訴。」、「案件有下列情形之一者，應諭
    知不受理之判決：起訴之程序違背規定者。」刑事訴訟法
　　第265條第1項、第303條第1款定有明文。
三、查：本院(本股)109年度桃簡字第2729號案件已於110年4月1
    6日審結，並已於110年7月22日確定(已送執行)，有台灣高
    等法院被告前案紀錄表乙份在卷可稽。顯然自訴訟程序言之
    ，本件無已從追加於本院(本股)109年度桃簡字第2729號案
    件，本件追加起訴自與旨揭法條相違背，而屬起訴之程序違
    背規定，乃不經言詞辯論，逕行諭知不受理判決。
四、據上論斷，應依刑事訴訟法第452 條、第303 條第1 款、第
    307 條，判決如主文。
中　　華　　民　　國　　110 　年　　12　　月　　9 　　日
                刑事第一庭審判長法　官　鄭吉雄
　　　　　　　　　　　　　　　　法　官　潘曉萱
　　　　　　　　　　　　　　　　法  官  曾雨明
以上正本證明與原本無異。
如不服本判決應於收受判決後20日內向本院提出上訴書狀，並應
敘述具體理由。其未敘述上訴理由者，應於上訴期間屆滿後20日
內向本院補提理由書( 均須按他造當事人之人數附繕本) 「切勿
逕送上級法院」。
                                書記官  鄭志鵬　　
中　　華　　民　　國　　110 　年　　12　　月　　9 　　日

附件：
臺灣桃園地方檢察署檢察官追加起訴書
                                   110年度偵緝字第1373號
　　被　　　告　陳政彥　男　42歲（民國00年0月0日生）
　　　　　　　　　　　　住○○市○○區○○路000號11樓
　　　　　　　　　　　　國民身分證統一編號：Z000000000號
上列被告因詐欺案件，前經聲請以簡易判決處刑，現由貴院寅股
審理中（109年度桃簡字第2729號），茲再將其一人犯數罪之相
牽連犯罪追加起訴，茲將犯罪事實及證據並所犯法條分敘如下：
　　　　犯罪事實
一、陳政彥明知依一般社會生活之通常經驗，本可預見金融帳戶
    係個人理財之重要工具，將金融帳戶提供不認識之人使用，
    將可能遭不法集團作為詐欺被害人並指示被害人匯款入金融
    帳戶之用，竟基於幫助他人詐欺取財之不確定故意，於民國
    108 年11月19日前某日，為獲取一周新臺幣（下同）5,000
    元至7,000元之報酬，將友人彭士杰（業經本署以109年度偵
    字第18957號另為不起訴處分）所申辦之中國信託帳號000-0
    00000000000號帳戶（下稱中信銀行帳戶）之金融卡及密碼
    ，交付予真實姓名年籍不詳之詐欺集團成員使用，以此方式
    幫助該詐欺集團從事詐欺取財之犯行。嗣該詐欺集團成員於
    取得陳政彥所交付之上開帳戶之資料後，即與其所屬詐騙集
    團成員共同意圖為自己不法之所有，基於詐欺取財之犯意聯
    絡，於108 年11月19日撥打電話予何登旺，冒充健保局及警
    察局人員，向何登旺佯稱因健保卡有違規使用，須依指示將
    存款轉至指定帳戶中，否則帳戶即會遭到凍結等語，致何登
    旺陷於錯誤，而於108 年11月29日，以臺南市○○區○○○號000
    00000000000號帳戶匯款10萬5,000 元至上開之中信銀行帳
    戶中，嗣何登旺匯款後察覺有異，而報警處理，始查悉上情
    。
二、案經何登旺訴由花蓮縣警察局吉安分局報告臺灣花蓮地方檢
    察署陳請臺灣高等檢察署檢察長移轉本署偵辦。
　　　　證據並所犯法條
一、證據清單及待證事實：
編號 證據名稱 待證事實 1 被告陳政彥於偵查中之供述 被告坦承為獲取一周5,000元至7,000元之報酬，有將友人彭士杰所申辦之中信銀行帳戶金融卡及密碼提供予他人之事實。 2 另案被告彭士杰於偵查中之供述 彭士杰有將其所申辦之中信銀行帳戶金融卡及密碼交付予被告之事實。 3 告訴人何登旺於警詢時之指訴 證明告訴人遭詐欺集團成員詐騙而匯款之事實。 4 內政部警政署反詐騙諮詢 專線紀錄表、受理詐騙帳戶通報警示簡便格式表、受理各類案件紀錄表、受理刑事案件報案三聯單、金融機構聯防機制通報單、告訴人提出之匯款單據 證明告訴人遭詐欺集團成員詐騙而匯款之事實。 5 中信銀行帳戶交易明細 證明告訴人遭詐騙匯款至中信銀行帳戶後，款項旋遭轉出之事實。 
二、按行為人提供金融帳戶提款卡及密碼予不認識之人，非屬洗
    錢防制法第2條所稱之洗錢行為，不成立同法第14條第1項一
    般洗錢罪之正犯；如行為人主觀上認識該帳戶可能作為他人
    收受、提領特定犯罪所得使用，他人提領後會產生遮斷金流
    以逃避國家追訴、處罰之效果，仍基於幫助之犯意，提供該
    帳戶之提款卡及密碼，以利洗錢之實行，應論以一般洗錢罪
    之幫助犯，最高法院刑事大法庭108年度台上大字第3101號
    裁定可資參照。是核被告所為，係犯刑法第30條第1項前段
    、同法第339條第1項、洗錢防制法第2條、第14條第1項之幫
    助詐欺取財、幫助一般洗錢罪嫌。另被告所實施者，係構成
    要件以外之幫助行為，請依刑法第30條第2項幫助犯之規定
    ，按正犯之刑減輕之。
三、按一人犯數罪者，為相牽連之案件，且於第一審辯論終結前，
    得就與本案相牽連之犯罪追加起訴，刑事訴訟法第7條第1款
    、第265條第1項分別定有明文。查本件被告前因涉犯詐欺罪
    嫌，經本署檢察官以109年度調偵字第1135號聲請簡易判決
    處刑，現由貴院（寅股）以109年度桃簡字第2729號案件審理
    中，有前案起訴書、全國刑案資料查註紀錄各1份在卷可參。另
    被告於偵查中自陳：伊先寄自己的金融資料，寄過去幾天之
    後，伊才寄彭士杰的金融資料等語，是被告與本署109年度
    調偵字第1135號案件之交付帳戶行為，顯非同一行為，附此
    敘明。本案被告實施詐欺之犯行，屬刑事訴訟法第7條第1款
    所定一人犯數罪之情形，乃相牽連案件，為期訴訟之便捷，節省
    司法資源，爰依法追加起訴。
四、依刑事訴訟法第265條第1項追加起訴。
　　此　致
臺灣桃園地方法院
中　　華　　民　　國　 110　　年　　11　　月　　10　　日
                              檢察官  洪國朝
                                      邱健盛
本件證明與原本無異　　
中　　華　　民　　國　 110　　年　　11　　月　　24　　日
                              書記官  張嘉娥
所犯法條：
中華民國刑法第30條
（幫助犯及其處罰）
幫助他人實行犯罪行為者，為幫助犯。雖他人不知幫助之情者，
亦同。
幫助犯之處罰，得按正犯之刑減輕之。
中華民國刑法第339條
（普通詐欺罪）
意圖為自己或第三人不法之所有，以詐術使人將本人或第三人之
物交付者，處 5 年以下有期徒刑、拘役或科或併科 50 萬元以
下罰金。
以前項方法得財產上不法之利益或使第三人得之者，亦同。
前二項之未遂犯罰之。
洗錢防制法第2條
本法所稱洗錢，指下列行為：
一、意圖掩飾或隱匿特定犯罪所得來源，或使他人逃避刑事追訴
    ，而移轉或變更特定犯罪所得。
二、掩飾或隱匿特定犯罪所得之本質、來源、去向、所在、所有
    權、處分權或其他權益者。
三、收受、持有或使用他人之特定犯罪所得。
洗錢防制法第14條
有第二條各款所列洗錢行為者，處 7 年以下有期徒刑，併科新
臺幣 5 百萬元以下罰金。
前項之未遂犯罰之。
前二項情形，不得科以超過其特定犯罪所定最重本刑之刑。